臺灣高等法院臺中分院刑事判決　　　 100年度上訴字第1790號
上　訴　人
即　被　告　王政明
上列上訴人因偽造文書等案件，不服臺灣臺中地方法院100年度
訴字第762號中華民國100年7月13日第一審判決（起訴案號：臺
灣臺中地方法院檢察署99年度偵字第20555號），提起上訴，本
院判決如下：
    主  文
上訴駁回。
    事實及理由
一、本案經本院審理結果，認第一審判決認事用法及量刑均無不
    當，應予維持，並引用第一審判決書記載之事實、證據及理
    由（如附件）。
二、上訴意旨略以：被告於原審審理時已誠心向被害人等認錯，
    並於100年5月10日調解庭時與被害人3 人達成分期賠償之和
    解，被告之所以第1期起即未給付，實因同年5月中旬其在工
    地工作時受傷，原審未予斟酌，並因此認定被告未履行賠償
    條件，犯後態度不佳，而未給予被告自新之機會，原判決量
    處有期徒刑1 年，實屬過重。為此提起上訴，請求撤銷原判
    決，量處較輕之刑等語。
三、經查：刑罰之量定，屬法院自由裁量之職權行使，應審酌刑
    法第57條所列各款事由及一切情狀，為酌量輕重之標準，並
    非漫無限制；量刑輕重係屬事實審法院得依職權自由裁量之
    事項，苟已斟酌刑法第57條各款所列情狀而未逾越法定刑度
    ，不得遽指為違法；且在同一犯罪事實與情節，如別無其他
    加重或減輕之原因，下級審量定之刑，亦無過重或失輕之不
    當情形，則上級審法院對下級審法院之職權行使，原則上應
    予尊重（最高法院72年臺上字第6696號、75年臺上字第7033
    號判例及85年度臺上字第2446號判決意旨參照）。原審以被
    告所犯詐欺罪及行使偽造公文書罪之罪證明確，審酌被告已
    有詐欺取財之刑事前案紀錄等情，有臺灣高等法院被告前案
    紀錄表在卷可稽，堪認其品行不佳，並斟酌被告年輕體健，
    卻未能以正當途徑滿足個人需求，一再以詐欺取財方式，騙
    取他人財物，更以行使偽造公文書及行使私文書作為詐術手
    段，誆騙被害人財物，惡性更顯重大，被告向歐成彬詐得財
    物後，亦未思及用以歸還黃俊江、黃昭榮之借款，復因投機
    心理，將之用以購買樂透，致黃俊江、黃昭榮、歐成彬所受
    損害，無一獲得填補，更足以認定被告並無腳踏實地的本性
    ，被告雖然坦承犯行，並要求與被害人黃俊江、黃昭榮、歐
    成彬進行和解，原審亦依其請求，安排其與被害人至臺中簡
    易庭進行調解，被害人黃俊江、黃昭榮、歐成彬亦撥參加
    調解，願意釋出善意，雙方因而調解成立，有原審臺中簡易
    庭調解程序筆錄在卷可稽，然被告於調解成立後，並未依調
    解內容加以履行，致被害人等迄今損害仍未獲填補，難認被
    告犯後態度良好等一切情狀，分別量處有期徒刑3月、2月、
    10月，並定其應執行之刑為有期徒刑1 年。且查，本案被告
    提起上訴後，固仍坦承犯行，然本院亦依被告所稱再給予被
    告2 個月以上之期限供其努力工作履行賠償條件，然被告於
    本案辯論終結前，仍未依旨加以賠償，更未獲得任何一位被
    害人之諒解，故實難認其犯後之態度良好。經核原審所為之
    量刑，確係本於被告之責任為基礎，並已具體斟酌刑法第57
    條所列情形而為量定，既未逾越法定刑度，又非濫用其自由
    裁量之權限，即難指為違法。被告上訴意旨指摘原審量刑過
    重，並無可採，其上訴為無理由，應予駁回。
據上論斷，應依刑事訴訟法第373條、第368條，判決如主文。
本案經檢察官李清友到庭執行職務。
中    華    民    國   100    年    12    月    27    日
            刑事第三庭  審判長法  官  王  增  瑜
                              法  官  李  悌  愷
                              法  官  唐  光  義
以上正本證明與原本無異。
詐欺黃俊江、黃昭榮部分不得上訴。
其餘部分得上訴。
如不服本判決應於收受送達後十日內向本院提出上訴書狀，其未
敘述上訴理由者，並得於提起上訴後十日內向本院補提理由書（
均須按他造當事人之人數附繕本）「切勿逕送上級法院」。
                              書記官  呂  安  茹
中    華    民    國   100    年    12    月    27    日